【裁判字號】    97,簡,371
【裁判日期】    970315
【裁判案由】    傷害等
【裁判全文】
臺灣屏東地方法院刑事判決               97年度簡字第371號
公  訴  人  臺灣屏東地方法院檢察署檢察官
被      告  甲○○
上列被告因傷害等案件，經檢察官提起公訴（97年度偵字第530號
），經被告自白犯罪，本院合議庭認為宜以簡易判決處刑，裁定
改依簡易判決處刑如下：
    主  文
甲○○對於公務員依法執行職務時，施強暴，處拘役肆拾日，如
易科罰金，以新臺幣壹仟元折算壹日。緩刑貳年。
    事實及理由
一、林春長於民國97年1 月11日晚上10時40分許，在位於屏東縣
    長治鄉○○村○○路與長生街口之「麥煩樂生魚片店」，飲
    用酒類後，與其朋友發生爭執，並在現場鬧事，經不詳人士
    報警，屏東縣警察局屏東分局長治派出所員警乙○○、杜國
    忠獲報後旋即前往現場處理，渠等上前向林春長表明警察身
    份，並勸導制止林春長，而依法執行渠等之職務，詎林春長
    竟基於傷害及妨害公務之犯意，以右手揮擊乙○○左眼，致
    乙○○受有左眼眶瘀腫及左眼結膜角膜炎等傷害（傷害部分
    業據乙○○撤回告訴）。
二、本件證據除引用檢察官起訴書之記載（如附件）外，另補充
    ：「被告於本院之自白」為證據。
三、核被告林春長前開所為，係犯刑法第135 條第1 項之對於公
    務員依法執行職務時施強暴罪。爰審酌被告毆傷正在執行職
    務之員警，顯影響國家公務之推動，漠視法紀，犯後並一度
    否認犯行，惟念其已於本院坦承犯行，被害人乙○○所受傷
    勢尚屬輕微，且其因被告事後多次前往探望，認為被告有悔
    意而願意原諒被告乙情，業經被害人於本院陳述明確，衡以
    被告素行良好、無前科，有臺灣屏東地方法院檢察署刑案資
    料查註紀錄表、臺灣高等法院被告前案紀錄表在卷可按等一
    切情狀，量處如主文所示之刑，並諭知易科罰金折算標準。
    末查被告前未曾受有期徒刑以上刑之宣告，有前揭前案紀錄
    表1 份在卷可考，其因酒後一時失慮誤蹈法網，且犯罪後已
    坦承犯行，深表悔意，諒經此偵審程式及刑之宣告，當知所
    警惕，本院認前開宣告之刑以暫不執行為適當，依刑法第74
    條第1 項第1 款規定，宣告緩刑2 年，以啟自新。
四、公訴意旨另以：被告於97年1 月11日晚上10時40分許，在位
    於屏東縣長治鄉○○村○○路與長生街口之「麥煩樂生魚片
    店」，基於傷害之犯意，以右手毆打告訴人即被害人乙○○
    之左眼，致被害人受有左眼眶瘀腫及左眼結膜角膜炎等傷害
    ，因認被告另涉犯刑法第277 條第1 項之傷害罪嫌等語。惟
    按告訴乃論之罪，告訴人於第一審辯論終結前，得撤回其告
    訴；又告訴經撤回者，法院應諭知不受理之判決，刑事訴訟
    法第238 條第1 項及第303 條第3 款分別定有明文。公訴人
    認被告涉犯刑法第277 條第1 項之傷害罪，依刑法第287 條
    前段規定，須告訴乃論，而告訴人業已於本院撤回對被告傷
    害案件之告訴，有撤回告訴狀1 份附卷可證，因公訴人認此
    部分與前揭經本院論罪科刑之妨害公務罪部分，具有想像競
    合犯之裁判上一罪關係，爰不另為不受理之諭知，附此敘明
    。
五、依刑事訴訟法第449 條第1 項前段、第3 項、第454 條第2
    項，刑法第135 條第1 項、第41條第1 項前段、第74條第1
    項第1 款，刑法施行法第1 條之1 ，逕以簡易判決處如主文
    所示之刑。
中    華    民    國    97    年    3    月     15    日
                  刑事第五庭    法  官  陳秀慧
以上正本證明與原本無異。
如不服本判決，得於判決書送達之翌日起10日內，以書狀敘述理
由，向本庭提出上訴。
中    華    民    國    97    年    3     月    15    日
                                書記官  溫訓暖
附錄本判決論罪科刑法條
中華民國刑法第135條第1項：
對於公務員依法執行職務時，施強暴脅迫者，處3 年以下有期徒
刑、拘役或300 元以下罰金。


司法院資訊處製作；財團法人民間司法改革基金會備份。
